臺灣宜蘭地方法院刑事裁定
111年度聲字第580號
聲  請  人  臺灣宜蘭地方檢察署檢察官
受  刑  人  張志銘



上列聲請人因受刑人數罪併罰有二裁判以上，聲請定其應執行之
刑（111年度執聲字第409號），本院裁定如下：
    主  文
張志銘所犯如附表一所示各罪所處之刑，應執行有期徒刑陸年陸
月；所犯如附表二所示各罪所處之刑，應執行有期徒刑壹年陸月
；所犯如附表三所示各罪所處之刑，應執行有期徒刑拾月。
    理  由
本件聲請意旨略以：受刑人張志銘因竊盜等案件，先後經判決
  確定如附表所示，應依刑法第53條、第51條第5款定其應執行
  之刑，爰依刑法第50條及刑事訴訟法第477條第1項聲請裁定等
  語。
按裁判確定前犯數罪者，併合處罰之，但有：得易科罰金之罪
  與不得易科罰金之罪；得易科罰金之罪與不得易服社會勞動
  之罪；得易服社會勞動之罪與不得易科罰金之罪；得易服社
  會勞動之罪與不得易服社會勞動之罪之情形，受刑人請求檢察
  官聲請定應執行刑者，依第51條規定定之；數罪併罰，有二裁
  判以上者，依刑法第51條之規定，定其應執行之刑；數罪併罰
  ，分別宣告其罪之刑，宣告多數有期徒刑者，於各刑中之最長
  期以上，各刑合併之刑期以下，定其刑期，但不得逾30年，刑
  法第50條、第53條、第51條第5款分別定有明文。再按數罪併
  罰，應依分別宣告其罪之刑為基礎，定其應執行刑，此觀刑法
  第51條規定自明，故一裁判宣告數罪之刑，雖曾經定其執行刑
  ，但如再與其他裁判宣告之刑定其執行刑時，前定之執行刑當
  然失效，仍應以其各罪宣告之刑為基礎，定其執行刑。又按法
  律上屬於自由裁量之事項，有其外部性界限及內部性界限，並
  非概無拘束。依據法律之具體規定，法院應在其範圍選擇為適
  當之裁判者，為外部性界限；而法院為裁判時，應考量所適用
  之法規之目的及法律秩序之理念所在者，為內部性界限。法院
  為裁判時，二者均不得有所逾越。在數罪併罰，有二裁判以上
  ，定其應執行之刑之案件，法院所為刑之酌定，固屬自由裁量
  之事項，然仍應受前揭外部性界限及內部性界限之拘束（最高
  法院80年台非字第473號、97年度台非字第505號判決意旨參照
  ）。而刑事訴訟法第370條第2項、第3項，已針對第二審上訴
  案件之定應執行之刑，明定有不利益變更禁止原則之適用；分
  屬不同案件之數罪併罰，倘一裁判宣告數罪之刑，曾經定其執
  行刑，再與其他裁判宣告之刑定其執行刑時，在法理上亦應同
  受此原則之拘束，即更定之應執行刑，不應比前定之應執行刑
  加計其他裁判所處刑期後為重，否則即與法律秩序理念及法律
  目的之內部界限有違，難認適法（最高法院103年度第14次刑
  事庭會議決議、最高法院93年度台非字第192號判決可資參照
  ）。
經查，本件受刑人因違反毒品危害防制條例、竊盜、贓物等案
  件，經法院判處如附表㈠㈡㈢所示之刑，均已確定在案，且附表㈠
  編號2至14所示犯行之行為時點係在附表㈠編號1所示之罪判決
  確定日即101年2月24日前、附表㈡編號2至3所示犯行之行為時
  點係在附表㈡編號1所示之罪判決確定日即109年2月24日前，附
  表㈢編號2至3所示犯行之行為時點係在附表㈢編號1所示之罪判
  決確定日即111年3月16日前，有各該判決書及臺灣高等法院被
  告前案紀錄表附卷可稽；又附表㈠編號1至2、7至9、11、13至1
  4號所示之罪，係不得易科罰金之罪，附表㈠編號3至6、10、12
  所示之罪，則係得易科罰金之罪；附表㈡編號1所示之罪，係得
  易科罰金之罪，附表㈡編號2至3所示之罪，則係不得易科罰金
  之罪；附表㈢編號1至2所示之罪，係得易科罰金之罪，附表㈢編
  號3所示之罪，係不得易科罰金之罪，依刑法第50條第1項但書
  之規定不併合處罰之，惟受刑人業已請求檢察官就上開各罪合
  併聲請定應執行刑，此有調查受刑人是否聲請定應執行刑調查
  表1件在卷可稽（聲卷第7、9頁），本院審核相關卷證後，認
  本件聲請於法並無不合，應予准許。並綜合審酌被告所犯如附
  表所示各罪反映出之人格特性與犯罪傾向、刑罰暨定應執行刑
  之規範目的、所犯各罪間之關聯性及所侵害之法益與整體非難
  評價等面向，於法律拘束之外部性及內部性界限（即受刑人所
  犯如附表㈠編號1至11所示之11罪，業經臺灣新北地方法院以10
  2年度聲字第4920號定應執行有期徒刑5年5月、附表㈡編號2至3
  所示之2罪，經本院以109年度易字第223號定應執行有期徒刑1
  年4月）內，本諸限制加重原則，並兼衡公平、比例、刑罰經
  濟及罪刑相當原則，分別就附表㈠㈡㈢所示各罪，定其應執行如
  主文所示之刑。
至附表㈠所示部分之罪、附表㈡編號1所示之罪，受刑人雖已
　執行完畢，有臺灣高等法院被告前案紀錄表存卷可參，仍得由
　檢察官於指揮執行時，扣除該部分已執行完畢之刑，尚不影響
　本件應予定其應執行刑之結果，附此敘明。
依刑事訴訟法第477條第1項，刑法第53條、第50條第2項、第5
　1條第5款，裁定如主文。
中　　華　　民　　國　　111 　年　　11　　月　　30　　日
                  刑事第一庭  法  官  陳錦雯
以上正本證明與原本無異。
如不服本裁定，應於裁定送達後5日內，向本院提出抗告狀。（
應附繕本）
                              書記官  吳蔚宸
中　　華　　民　　國　　111 　年　　11　　月　　30　　日